【裁判字號】    90,基小,183
【裁判日期】    900918
【裁判案由】    損害賠償
【裁判全文】
臺灣基隆地方法院基隆簡易庭小額民事判決    九十年度基小字第一八三號
    原      告  仁旺汽車有限公司
    法定代理人  丙○○
    原      告  戊○○
    訴訟代理人  甲○○
    法定代理人  乙○○
右當事人間請求損害賠償事件，本院判決如左：
    主    文
被告應連帶給付原告仁旺汽車有限公司新台幣肆萬陸仟柒佰玖拾陸元，及自民國九十
年五月十九日起至清償日止，按年息百分之五計算之利息。
被告應連帶給付原告戊○○新台幣玖仟捌佰零肆元，及自民國九十年五月十九日起至
清償日止，按年息百分之五計算之利息。
原告其餘之訴駁回。
訴訟費用新台幣玖仟貳佰柒拾捌元，由被告連帶負擔其中新台幣陸仟肆佰玖拾伍元，
餘由原告負擔。
本判決原告勝訴部分得為假執行。
原告其餘假執行之聲請駁回。
    理由要領
一、本件被告伍興貨櫃運輸股份有限公司（以下簡稱伍興公司）之法定代理人經合法
    通知，未於言詞辯論期日到場，核無民事訴訟法第三百八十六條所列各款情形，
    爰依原告之聲請，該部分由其一造辯論而為判決。
二、原告起訴主張被告丁○○受僱於被告伍興公司駕駛車號ＫＪ─七八七號營業曳引
    車，於民國九十年三月二十二日下午四時十分許在國道一號公路北上六．七公里
    五堵匝道入口處，因未保持行車安全距離、未注意車前狀況，自後追撞原告仁旺
    汽車有限公司（以下簡稱仁旺公司）所有，由原告戊○○所駕駛之車號ＢＸ─七
    四二號營業小客車（以下簡稱系爭汽車），致原告仁旺公司之上開營業車受有毀
    損之損害，其修復費用計新台幣（下同）陸萬壹仟貳佰陸拾元，又原告戊○○因
    上開營業車毀損而受有營業損失壹萬陸仟佰肆拾元，爰依民法第一百八十四條
    第一項及第一百八十八條第一項之規定，請求僱用人即被告伍興公司與行為人即
    被告丁○○負連帶賠償責任，連帶給付原告仁旺公司陸萬壹仟貳佰陸拾元及原告
    戊○○壹萬陸仟佰肆拾元，及均自起訴狀繕本送達被告之翌日起至清償日止按
    年息百分之五計算之利息等語。被告固不爭執被告伍興公司所屬司機被告丁○○
    追撞原告戊○○所駕駛系爭營業小客車而發生事故之事實，惟抗辯稱原告戊○○
    於高速公路匝道口綠燈狀態下驟然剎車，違背交通信賴之原則，使被告丁○○無
    法迴避，被告丁○○並無過失，又被告否認原告主張之系爭汽車修理費之合理性
    及原告戊○○得以請求系爭汽車修理期間之營業損失等語。
三、經查：
  (一)原告主張被告丁○○受僱於被告伍興公司駕駛車號ＫＪ─七八七號營業曳引車，
    於九十年三月二十二日下午四時十分許在國道一號公路北上六．七公里五堵匝道
    入口處，自後追撞原告仁旺公司所有，由原告戊○○所駕駛之系爭車號ＢＸ─七
    四二號營業小客車之事實，業經原告提出照片十八幀為證，並經本院依職權向內
    政部警政署國道公路警察局第一警察隊調取系爭交通事故之道路交通事故調查報
    告表、現場照片八幀及筆錄影本一份核閱屬實，復為被告所不爭執，原告上開主
    張自應認為真實。
  (二)原告主張被告丁○○因未保持行車安全距離、未注意車前狀況，自後追撞原告戊
    ○○所駕系爭汽車，造成系爭汽車毀損，被告丁○○為有過失等語；被告則以原
    告戊○○於高速公路匝道口綠燈狀態下驟然剎車，違背交通信賴之原則，使被告
    丁○○無法迴避並無過失等語，資為抗辯。經查：系爭交通事故發生地之路況為
    國道匝道、直路、速限四十公里以下、有行車管制號誌；被告丁○○駕駛營業曳
    引車於匝道入口處肇事地點自後追撞同向在前停等號誌中之原告之系爭汽車；被
    告丁○○因低頭撿拾領櫃單，未注意車前狀況及保持隨時可以煞停之距離，追撞
    同向在前停等號誌之系爭汽車，為肇事因素，原告戊○○駕駛系爭營業小客車無
    肇事因素，此有台灣省基宜區車輛行車事故鑑定委員會基宜鑑字第九○○三九八
    號鑑定意見書鑑定在案，本院參酌內政部警政署國道公路警察局第一警察隊制作
    之系爭交通事故之道路交通事故調查報告表、現場照片八幀及筆錄影本一份，認
    上開鑑定意見為可採，被告丁○○駕駛為有過失，原告戊○○就系爭交通事故之
    發生並無過失。
  (三)按因故意或過失，不法侵害他人之權利者，負損害賠償責任；受僱人因執行職務
    ，不法侵害他人之權利者，由僱用人與行為人連帶負損害賠償責任；民法第一百
    八十四條第一項前段、第一百八十八條第一項前段分別定有明文。被告伍興公司
    之受僱人即被告丁○○因執行職務對於系爭交通事故之發生有過失，並與原告之
    系爭汽車受損毀有因果關係，自屬因過失不法侵害他人之權利，應負賠償責任，
    原告請求被告連帶賠償原告所受損害，為有理由。原告主張系爭汽車遭撞損，其
    修復費用計陸萬壹仟貳佰陸拾元，又原告戊○○因系爭營業車毀損而受有營業損
    失壹萬陸仟佰肆拾元等語；被告抗辯否認原告主張之系爭汽車修理費之合理性
    及原告戊○○得以請求系爭汽車修理期間之營業損失等語。經查：
    1.本院經依原告之聲請，囑託臺灣區汽車修理同業公會鑑定系爭汽車修復費用、
      修復所需時間，鑑認其修理費用以肆萬陸仟柒佰玖拾陸元為合理（其中零件價
      格扣除折舊後為壹萬玖仟貳佰玖拾陸元，修理工資為貳萬柒仟伍佰元），其維
      修工作約須費時六日；本院審酌被告系爭汽車之受損狀況及原告提出之估價價
      格，認鑑定意見為可採。
    2.系爭汽車修復需費時六天，系爭營業小客車為原告戊○○租用並靠行營業，有
      原告提出之營業小客車租賃合約書一份為證，又依原告提出之台北市計程車客
      運商業同業函採計之營業稅稽徵核定額，原告戊○○每日營業額查定額為壹仟
      陸佰拾肆元，核計原告之營業損失為六日之營業額計玖仟捌佰零肆元。是則
      原告仁旺公司、戊○○請求被告連帶賠償其所受損害，分別於肆萬陸仟柒佰玖
      拾陸元、玖仟捌佰零肆元之範圍內為有理由，逾上開部分之請求，即無理由。
  (四)又按遲延之債務，以支付金錢為標的者，債權人得請求依法定利率計算之遲延利
    息；對於利息，無須支付遲延利息；應付利息之債務，其利率未經約定，亦無法
    律可據者，週年利率為百分之五；給付有確定期限者，債務人自期限屆滿時起，
    負遲延責任；給付無確定期限者，債務人於債權人得請求給付時，經其催告而未
    為給付，自受催告時起，負遲延責任，其經債權人起訴，或依督促程序送達支付
    命令者，與催告有同一之效力，民法第二百三十三條第一項前段、第二項、第二
    百零三條、第二百二十九條第一項、第二項分別定有明文。原告請求被告連帶給
    付自起訴狀繕本送達被告之翌日即九十年五月十九日起至清償日止，按年息百分
    之五計算之遲延利息，為有理由。
四、從而，原告仁旺公司、戊○○依侵權行為損害賠償之法律關係，請求被告連帶給
    付肆萬陸仟柒佰玖拾陸元、玖仟捌佰零肆元，及均自起訴狀繕本送達被告之翌日
    即九十年五月十九日起至清償日止，按年息百分之五計算之法定遲延利息，為有
    理由，應予准許；逾此部分之請求，為無理由，應予駁回。
五、本件係依小額訴訟程序判決，依民事訴訟法第四百三十六條之二十，於被告受敗
    訴判決部分，應依職權宣告假執行。原告其餘假執行之聲請，因該部分訴之駁回
    而失所依據，應予駁回。
中      華      民      國    九十    年      九      月      十八      日
~B臺灣基隆地方法院基隆簡易庭
~B        法      官  蔡岱霖
右正本證明與原本無異。
對於本件判決如有不服，應於收受送達後二十日內向本院提出上訴書狀，上訴於本院
合議庭，並按他造當事人之人數附俱繕本。
當事人之上訴，非以判決違背法令為理由不得為之，上訴狀應記載上訴理由，表明下
列各款事項：
（一）原判決所違背之法令及其具體內容。
（二）依訴訟資料可認為原判決有違背法令之具體事實。
中      華      民      國    九十    年      九      月     二十一     日
~B        法院書記官  范育誠


司法院資訊處製作；財團法人民間司法改革基金會備份。
